【裁判字號】    97,簡上附民,9
【裁判日期】    970421
【裁判案由】    妨害名譽
【裁判全文】
臺灣高雄地方法院刑事附帶民事訴訟判決
原      告  乙○○
被      告  甲○○
上列被告因妨害名譽案件（本院96年度簡上862 號），經原告提
起附帶民事訴訟，請求損害賠償，本院判決如下：
    主  文
被告應給付原告新台幣貳萬元，及自民國九十六年十月十七日起
至清償日止，按年息百分之五計算之利息。
原告其餘之訴均駁回。
    事實及理由
一、原告起訴主張：被告甲○○基於公然侮辱之犯意，於民國96
    年2 月8 日，趁原告於另一件告訴事件偵訊結束步出偵查庭
    走廊時，公然以言語對原告辱罵：「不要臉的女人，賤女人
    有種就去告」等語，而侮辱原告致原告受有名譽上之損害。
    爰依侵權行為之法律關係，請求命被告給付原告精神上損害
    賠償新台幣（下同）100 萬元，及自起訴狀繕本送達翌日起
    算之法定利息。
二、被告則以：伊只有罵「不要臉」，且係在罵伊先生陳明耀，
    而非原告，自無賠償義務等語，資為抗辯，並均請求駁回原
    告之訴。
三、按附帶民事訴訟之判決，應以刑事訴訟判決所認定之事實為
    據，刑事訴訟法第500 條前段定有明文。本件原告主張被告
    對其為公然侮辱之事實，業據本院96年度簡字第4096號判處
    拘役50日（依法減為25日），並經本院合議庭駁回上訴確定
    在案，有該判決在卷可稽。則原告主張之上開事實，堪認真
    實。
四、按因故意或過失，不法侵害他人之權利者，負損害賠償責任
    ；不法侵害他人之身體、健康、名譽、自由、信用、隱私、
    貞操或不法侵害其他人格法益而情節重大者，被害人雖非財
    產上之損害，亦得請求賠償相當之金額，民法第184 條第1
    項前段、第195 條第1 項前段分別有明文規定。本件被告有
    公然侮辱原告名譽之事實，均已如上述，則原告依上開規定
    ，請求被告負損害賠償責任，即屬有據。查原告因受上開侮
    辱，其精神上受有相當之痛苦，應可認定。本院審酌被告為
    高職畢業，現於竹也咖哩飯擔任從業人員，每月收入約2 萬
    元，及其有擁有1 棟約16坪之不動產（有高雄市私立國際高
    級商工職業學校附設高級職業進修學校97年4 月1 日國工補
    字第121 號資格證明書、高雄市政府地政處三民地政事務所
    建物所有權狀、土地所有權狀、在職證明書附卷）；原告為
    高中畢業，現任瀝青鋪設職業公會及窗簾設計職業工會理事
    長，並兼任總幹事一職，月入共計約5 萬元，名下並有2 棟
    不動產各約30、20坪（有高雄市政府教育局81年6 月 (80)
    高鳳教補證字第0133號資格證明書、高雄市瀝青鋪設職業工
    會、高雄市窗簾設計製作服務人員職業工會薪資證明、高雄
    縣旗山地政事務所及高雄市政府地政處新興地政事務所土地
    所有權狀、建築改良物所有權狀在卷）；及被告所辱罵之用
    語、事發地點等情形，認原告請求賠償之金額，被告以賠償
    2 萬元為相當。
六、從而，原告本於侵權行為之法律關係，請求被告給付之金額
    ，在2 萬元及自起訴狀繕本送達之翌日即96年10月17日起至
    清償日止，按年息百分之五計算法定遲延利息範圍內，為有
    理由，應予准許；至逾此範圍之請求，並無理由，應予駁回
    。
據上論結：本件原告之訴為一部有理由，一部無理由，依刑事訴
訟法第502 條第1 項、第2 項，判決如主文。
中    華    民    國    97    年    4     月    21    日
                  刑事第六庭    審判長法 官    曾逸誠
                                      法 官    林柏壽
                                      法 官    王  琁
以上正本證明與原本無異。
不得上訴。
中    華    民    國    97    年    4     月    21    日
                                     書記官    黃國忠


司法院資訊處製作；財團法人民間司法改革基金會備份。
